# 政府补助确认问题

提问人：那片天空 0502 时间：2021-02-21 15:58:00
我公司与大专院校合作建立研发项目，根据合作协议，项目取得技术归共同所有，相关项目立项申请政府补助，按照约定比例分配。现假设该项目取得政府补助 200 万元，根据约定公司占比80%，问：我公司是按照 160 万元确认？还是按照 200 万元确认政府补助，并把大专院校所有 40 万元，计入研发支出？

回答人：chenyiwei
这个问题取决于你公司与院校的合作模式，以及整体上对研发支出的核算。
如果双方各自承担相应比例的研发支出，日后共担风险、共享收益，你公司账面上只体现自身负担的研发支出，则取得补助时确认的政府补助为160 万元，其余 40 万元按代收代付处理。
如果你公司事实上是该研发成果的唯一使用者，完全主导其后续商业化，院校方不能单独实施研发成果的商业化，则你公司应确认100%的研发支出（包括支付给院校方的款项），相应地政府补助应确认 200 万元，同时把大专院校所有 40 万元计入研发支出。